臺灣臺南地方法院刑事判決
111年度交訴字第118號
公  訴  人  臺灣臺南地方檢察署檢察官
被      告  戴林藝



上列被告因過失致死等案件，經檢察官提起公訴（111年度調偵
字第542號），本院判決如下：
    主  文
丁○○犯過失致死罪，處有期徒刑陸月，如易科罰金，以新臺幣
壹仟元折算壹日。
    事  實
一、丁○○考領有駕駛執照，其於民國110年4月30日19時28分許
    ，駕駛車號000-0000號自小客車，沿臺南市善化區民族路由
    東往西方向行駛，行經民族路與信義路交岔路口處時，本應
    注意行經無號誌之交岔路口，應減速慢行，作隨時停車之準
    備，且應注意車前狀況，隨時採取必要之安全措施，而依當
    時天候晴、夜間有照明、柏油路面乾燥、無缺陷、無障礙物
    、視距良好等情，並無不能注意之情事，竟疏未注意，率而
    駛入該路口；適有甲○騎乘車號000-000號普通重型機車附載
    未成年人胡○瑋（年籍資料詳卷），沿信義路由南往北方向
    駛至該路口，亦疏未注意車前狀況，且左方車應讓右方車先
    行，致二車不慎發生碰撞而肇事。嗣經警獲報前往現場處理
    ，並將甲○、胡○瑋送至台灣基督長老教會新樓醫療財團法人
    麻豆新樓醫院救治，惟甲○終因頭胸部撞挫傷併骨折、顱內
    出血併中樞神經衰竭，而於同年5月4日21時50分不治死亡，
    胡○瑋則受有臉部擦傷、右膝擦傷等傷害。
二、案經甲○之夫丙○○、胡○瑋告訴及本署自動偵查起訴。
    理  由
壹、程序事項（證據能力）： 
　　本案下列所引之供述證據，檢察官及被告丁○○至本院言詞辯
    論終結前，均同意有證據能力，本院審酌該等證據之作成或
    取得之狀況，並無非法或不當取證之情事，亦無顯不可信之
    情況，復經本院於審理期日就上開證據依法踐行調查、辯論
    ，均有證據能力。其餘卷附證據，非屬供述證據，皆無傳聞
    證據之適用，復查無違反法定程序取得之情形，且依法提示
    進行調查，均應有證據能力，合先敘明。
貳、實體部分（本院認定犯罪事實所憑之證據及理由）：
一、上開犯罪事實，業據被告於本院審理時坦承不諱，並自述：
    「我在遠遠的時候有踩煞車，真的有慢，但要過去時，我好
    像沒看到什麼，就踩油門要趕快過去」等語，核與告訴人丙
    ○○、胡○瑋之指訴相符，復有道路交通事故現場圖、道路交
    通事故調查報告表㈠㈡、現場照片25張（見相驗卷頁43至47、
    53至77）、現場監視錄影光碟及翻拍照片3張（見相驗卷頁7
    9至81）、相驗筆錄、訊問筆錄、臺灣臺南地方檢察署相驗
    屍體證明書、臺灣臺南地方檢察署檢驗報告書暨相驗照片、
    被害人甲○之麻豆新樓醫院診斷證明書（見相驗卷頁85至91
    、101至108、113至137、41）、告訴人胡○瑋之麻豆新樓醫
    院診斷證明書（見相驗卷頁145）、臺南市車輛行車事故鑑
    定會110年8月27日南市交鑑字第1101048647號函所附鑑定意
    見書及臺南市政府111年3月31日府交智安字第1110446786號
    函所附之覆議意見書（見相驗卷頁165至168、542號調偵卷
    頁13至16）等在卷可稽，足認被告前揭任意性自白有相當之
    證據可資補強，堪可採信。
二、按汽車行經無號誌交岔路口，應減速慢行，做隨時停車之準
    備；汽車行駛時，駕駛人應注意車前狀況，並隨時採取必要
    之安全措施；汽車行駛至無號誌之交岔路口，支線道應暫停
    讓幹線道車先行，道路交通安全規則第93條第1項第2款、同
    規則第94條第3項及同規則第102條第1項第2款分別定有明文
    。次按被告領有駕駛執照，駕駛自小客車行經上開無號誌交
    岔路口時，原應注意上揭道路交通安全規定，而依卷附道路
    交通事故調查報告表（一）之記載及現場照片所示，本件交
    通事故發生時，天候晴、夜間有照明、柏油路面乾燥無缺陷
    、無障礙物、視距良好，並無不能注意之特別情形，被告竟
    未疏未注意車前狀況，貿然通過上開路口，以致肇事，被告
    之駕駛行為顯有過失，又被害人甲○因本案交通事故死亡及
    告訴人胡○瑋受有臉部擦傷、右膝擦傷等傷害，足認被告之
    過失駕駛行為，與其等死亡及受傷結果間，具有相當因果關
    係。又本件經送請臺南市車輛行車事故鑑定會就肇事原因進
    行鑑定及覆議，鑑定及覆議結果均認甲○駕駛普通重型機車
    ，左方車未讓右方車先行，為肇事主因；被告駕駛自小客車
    ，無號誌路口，未注意車前狀況，未減速慢行之肇事次因等
    情，有前開鑑定意見書及覆議意見書在卷可參，亦足以佐證
    被告就本件交通事故之發生確有過失明確。至被害人因左方
    車未讓右方車先行，就本件交通事故之發生與有過失，僅係
    對被告量刑之審酌因素，無解於被告應負之過失責任，併予
    敘明。綜上所述，本案事證明確，被告罪行應堪認定。
三、論罪科刑
　㈠核被告所為，係犯刑法第276條之過失致人於死罪及同法第28
    4條前段之過失傷害罪。被告以一個過失行為，同時觸犯上
    開二罪名，為想像競合犯，依刑法第55條規定從重論以過失
    致人於死罪。
　㈡本件交通事故發生後，報案人或勤指中心轉來資料並未報明
    肇事人姓名，處理人員前往現場處理時，被告在場，並當場
    承認為肇事人等事實，有110年5月4日道路交通事故談話筆
    錄在卷可按（見相驗卷頁21），堪認被告於肇事後，未經有
    偵查權之公務員或機關發覺其犯嫌前，已向到場處理之警員
    坦承肇事而願接受裁判，符合刑法第62條自首規定，爰依該
    條前段之規定減輕其刑。
　㈢爰審酌被告過失駕車行為致發生本件車禍，造成告訴人臉部
    擦傷、右膝擦傷等傷害及被害人甲○死亡之悲劇，損害無以
    回復，被害人家屬之精神、心理亦因之受創傷，暨考量本件
    車禍發生之情節、被告駕駛自小客車，未注意車前狀況及未
    減速慢行，為肇事次因。被告雖於本院審理時坦承犯行，惟
    雙方因和解金額差距太大，無法進行調解；兼衡被告自述國
    中畢業，無業，已婚，育有子女3名均已成年，核其智識程
    度、工作、家庭生活狀況等一切情狀，量處如文所示之刑，
    並諭知易科罰金之折算標準，以資警惕。 
據上論斷，應依刑事訴訟法第299 條第1 項前段（本件依刑事判
決精簡原則，僅記載程序法條文），判決如主文。
本案經檢察官郭書鳴提起公訴，檢察官乙○○到庭執行職務。
中　　華　　民　　國　　111 　年　　8 　　月　　 4　　日
　　　　　　　 刑事第四庭  審判長法  官  陳本良
　　　　　　　 
　　　　　　                     法　官　王鍾湄
　　
                                 法  官  張  菁
以上正本證明與原本無異。
如不服本判決應於收受本判決後20日內向本院提出上訴書狀，並
應敘述具體理由。其未敘述上訴理由者，應於上訴期間屆滿後20
日內向本院補提理由書狀（均須按他造當事人之人數附繕本）「
切勿逕送上級法院」。 
　　　　　　　　　　　　　　　　 書記官　蔡佳玲
中　　華　　民　　國　　111 　年　　8 　　月　　4 　　日
附錄本案所犯法條全文：
中華民國刑法第276條
因過失致人於死者，處 5 年以下有期徒刑、拘役或 50 萬元以
下罰金。
中華民國刑法第284條
因過失傷害人者，處 1 年以下有期徒刑、拘役或 10 萬元以下
罰金；致重傷者，處 3 年以下有期徒刑、拘役或 30 萬元以下
罰金。